【裁判字號】    99,審訴,1584
【裁判日期】    990809
【裁判案由】    毒品危害防制條例
【裁判全文】
臺灣高雄地方法院刑事判決            99年度審訴字第1584號
公  訴  人  臺灣高雄地方法院檢察署檢察官
被      告  乙○○
上列被告因毒品危害防制條例案件，經檢察官提起公訴（99年度
毒偵字第2108號），被告於準備程序中就被訴事實為有罪之陳述
，經本院告知簡式審判程序之旨，並聽取被告與公訴人之意見後
，本院合議庭裁定由受命法官獨任進行簡式審判程序，判決如下
：
    主  文
乙○○犯如附表所示之罪共罪，均累犯，，分別處如附表所示
之刑。應執行有期徒刑壹年月。扣案如附表編號(二)所示第一級
毒品海洛因貳包、第二級毒品甲基安非他命壹包，均沒收銷燬之
。
    事實及理由
一、犯罪事實：
    乙○○前於民國88年間因施用毒品案件，經臺灣高雄少年法
    院裁定送觀察、勒戒後，認無繼續施用毒品之傾向，於88年
    12月1 日釋放出所；又於前開觀察、勒戒執行完畢後5年 內
    之89年間，再犯施用毒品案件，經上開法院裁定送觀察、勒
    戒，因無繼續施用傾向而於89年10月13日釋放出所；復又於
    90年間因施用毒品案件，經上開法院裁定送觀察、勒戒後，
    認有繼續施用毒品之傾向，復經裁定令入戒治所施以強制戒
    治，嗣經停止強制戒治並付保護管束，於91 年3月9 日執行
    完畢，並經上開法院為不付審理之裁定確定。嗣又於96年間
    ，因施用毒品案件經本院以96年度訴字第949 號判決處有期
    徒刑6 月確定；另於95年間因竊盜、搶奪案件，經本院以96
    年訴字第919 號判決處應執行刑有期徒刑2 年4 月確定；又
    於97年間因施用毒品、詐欺等案件，經本院分別以97年度審
    訴字第199 號判處應執行有期徒刑7 月、97年度審簡字第60
    08號判決處有期徒刑3 月確定；上開各罪或經減刑、合併定
    應執行及接續執行，於98年10月23日縮短刑期假釋出監，於
    99 年1月3 日因假釋未經撤銷視為執行完畢。詎其仍不知悔
    改及戒絕毒癮，又分別為下列行為：
  (一)基於施用第一級毒品海洛因與第二級毒品甲基安非他命之犯
    意，於99年3 月11日下午8 時許，在其位於高雄縣大寮鄉○
    ○路202 號住處內，將海洛因摻入香煙內點燃吸食之方式，
    施用第一級毒品海洛因1 次；又於同年月12日上午4 時許，
    以將甲基安非他命置入玻璃球內燒烤之方式，施用第二級毒
    品甲基安非他命1 次。
  (二)基於持有第一級毒品海洛因與第二級毒品甲基安非他命之犯
    意，於99年3 月12日上午5 時許，在高雄縣鳳山市○○○路
    「酷酷龍遊戲場」，向某真實姓名、年籍不詳之綽號「門西
    」之成年男子，分別以新臺幣（下同）5000元、2500元之價
    格，同時購入第一級毒品海洛因2 包、第二級毒品甲基安非
    他命1 包，而予以持有之。嗣於同日上午6 時30分許，在高
    雄市○○區○○路與樂仁路口，為警盤查，當場扣得上開未
    及施用之第一級毒品海洛因2 包、第二級毒品甲基安非他命
    1 包（重量均如附表編號(二)所示），並經其同意採集其尿液
    送驗，檢驗結果確呈嗎啡、可待因、甲基安非他命陽性反應
    ，進而知悉上情。
二、證據：
    上開犯罪事實，有下列證據可資證明：
  (一)高雄市立凱旋醫院99年4 月6 日濫用藥物尿液檢驗報告、保
    安警察大隊移送專責組偵辦毒品危害防制條例嫌疑人尿液採
    證代碼表各1 份。
  (二)法務部調查局濫用藥物實驗室99年4 月19日鑑定書、正修科
    技大學超微量研究科技中心99年5 月14日檢驗報告1 份、扣
    案之第一級毒品海洛因香煙2 包、第二級毒品甲基安非他命
    1 包（重量均如附表編號(二)所示）。
  (三)被告之自白。
三、論罪：
  (一)被告前經送觀察、勒戒執行完畢後5 年內，再犯施用毒品案
    件，本件施用毒品犯行係屬3 犯以上，自與毒品危害防制條
    例第20條第3 項「五年後再犯」之情形有別，是檢察官逕行
    起訴，即無不合，先予敘明。
  (二)核被告上開所為，分別係犯毒品危害防制條例第10條第1項
    、第2 項之施用第一級、第二級毒品罪及同條例第11條第1
    項、第2 項持有第一級、第二級毒品罪。檢察官雖未於起訴
    書所犯法條欄引用毒品危害防制條例第11條第1 項、第2項
    之條文，惟已於起訴書犯罪事實欄載明被告持有第一級、第
    二級毒品經查獲之事實，並經本院於準備程序、審判程序中
    補充告知被告另涉犯持有第一級、第二級毒品罪嫌，此有本
    院99年7 月26日準備程序筆錄、審判筆錄等在卷足憑，是該
    等部分既在起訴範圍內，本院自應予以審理，附此敘明。被
    告上開施用第一級毒品海洛因、第二級毒品甲基安非他命前
    所持有之第一、二級毒品部分，其持有之低度行為應為施用
    之高度行為所吸收，均不另論罪。被告一次購買扣案甲基安
    非他命及海洛因，而同時持有上開第一、二毒品，為想像競
    合犯，應從重論以持有第一級毒品罪。被告所犯上開3 罪，
    犯意各別，行為互殊，觸犯構成要件不同，應予分論併罰。
    又被告前有如犯罪事實欄所述經判處有期徒刑並執行完畢之
    情形，此有臺灣高等法院被告前案紀錄表在卷可佐，其於徒
    刑執行完畢5 年之內故意再犯本件有期徒刑以上之罪，皆為
    累犯，應依法加重其刑。
四、科刑：
  (一)爰審酌被告施用毒品之行為不僅戕害自身身心健康，亦間接
    影響社會治安，被告前經觀察、勒戒後，仍未能戒斷毒癮，
    復已多次再犯施用毒品案件經判處徒刑確定，且有竊盜、搶
    奪、詐欺等前科及執行紀錄，有其本院院內索引卡紀錄表報
    表及前揭臺灣高等法院被告前案紀錄表在卷可稽，顯見其對
    毒品之依賴情形非輕，且平日素行非佳，並綜合考量被告犯
    後已坦承犯行，其父親罹患鼻咽惡性腫瘤需其照顧，有被告
    提出之診斷證明書1 份在卷可憑，暨其施用毒品前科次數等
    一切情狀，分別量處如主文所示之刑，及定其應執行之刑，
    以資懲儆。
  (二)扣案之粉末2 包（驗後淨重共計0.88公克），確屬第一級毒
    品海洛因無訛；扣案之白色晶體1 包（驗前淨重2380.3毫克
    ，驗後淨重2360.3毫克），則為第二級毒品甲基安非他命，
    此均有上開法務部調查局濫用藥物實驗室鑑定書、正修科技
    大學超微量研究科技中心檢驗報告各1 紙在卷可稽，而裝盛
    該等第一級毒品海洛因、第二級毒品甲基安非他命之包裝袋
    ，其中亦分別含有無法析離之第一級毒品海洛因、第二級毒
    品甲基安非他命，是均應依毒品危害防制條例第18條第1 項
    前段規定諭知沒收銷燬。至鑑驗耗用之毒品既已滅失，自毋
    庸宣告沒收銷燬。
據上論斷，應依刑事訴訟法第273 條之1 第1 項、第284 條之1
、第299 條第1 項前段，毒品危害防制條例第10條第1 項、第2
項、第11條第1 項、第2 項、第18條第1 項前段，刑法第11條、
第47條第1 項、第55條、第51條第5 款，判決如主文。
本案經檢察官甲○○到庭執行職務。
中    華    民    國    99    年    8     月    9     日
                  刑事第十庭  法  官    呂明燕
以上正本證明與原本無異。
如不服本判決應於收受本判決後10日內向本院提出上訴書狀，並
應敘述具體理由，如未敘述上訴理由者，應於上訴期間屆滿後20
日內補提理由書狀於本院（均須按他造當事人之人數附繕本）「
切勿逕送上級法院」。
中    華    民    國    99    年    8     月    9     日
                              書記官    張琇晴
附表：
┌────────┬─────────────────────────┐
│   編    號     │            宣  告  之  罪  與  刑                │
├────────┼─────────────────────────┤
│       (一)即     │施用第一級毒品，累犯，處有期徒刑玖月；又施用第二級│
│犯罪事實欄(一)部分│毒品，累犯，處有期徒刑伍月。                      │
├────────┼─────────────────────────┤
│                │持有第一級毒品，累犯，處有期徒刑月，扣案之第一級│
│       (二)即     │毒品海洛因貳包（驗後淨重合計零點捌捌公克，均另含包│
│犯罪事實欄(二)部分│裝袋）、第二級毒品甲基安非他命壹包（驗前淨重貳捌│
│                │零點毫克，驗後淨重貳陸零點毫克，另含包裝袋）│
│                │，均沒收銷燬之。                                  │
└────────┴─────────────────────────┘
附錄本判決論罪科刑之法條：
毒品危害防制條例第10條
施用第一級毒品者，處六月以上五年以下有期徒刑。
施用第二級毒品者，處三年以下有期徒刑。
毒品危害防制條例第11條第1項、第2項
持有第一級毒品者，處 3 年以下有期徒刑、拘役或新臺幣 5 萬
元以下罰金。
持有第二級毒品者，處 2 年以下有期徒刑、拘役或新臺幣 3 萬
元以下罰金。

司法院資訊處製作；財團法人民間司法改革基金會備份。
